# 关于收入分类和分部报告

提问人：zico9999 时间：2015-03-17 09:07:49
请教陈版： 1 、公司合并报告中，通常会披露主营业务收入的分类，分别按行业、产品、地区进行披露；那么在分部报告中，是否需要与收入分类的“产品”、“地区”相互衔接？
2 、IPO申报稿中对于收入前 5 大客户是否可以按照“第一名”“第二名”进行披露？年报中为何可以？

回答人：chenyiwei
1 、分部报告中的营业收入和成本，与“营业收入与成本”中的明细项目披露之间存在逻辑关系，因为本质上是从不同角度介绍同一事项。 2 、没有明确规定，主要是看会计师、券商和审核人员对风险的把握。如有疑问，可能会要求披露。